臺灣桃園地方法院民事簡易判決
111年度壢保險簡字第88號
原      告  新安東京海上產物保險股份有限公司桃園分公司

法定代理人  單正寰  
訴訟代理人  吳崇銘  
被      告  甘智宇  
上列當事人間請求損害賠償(交通)事件，本院於民國111年6月13
日言詞辯論終結，判決如下：
　　主    文
一、被告應給付原告新臺幣（下同）151,395元，及自民國111年
    3月22日起至清償日止，按週年利率5%計算之利息。
二、訴訟費用1,660元由被告負擔。
三、本判決得假執行。
    事實及理由
壹、程序部分
一、訴之變更
　　按民事訴訟法第255條第1項但書第3款規定：「訴狀送達後
    ，原告不得將原訴變更或追加他訴。但擴張或減縮應受判決
    事項之聲明者，不在此限。」本件原告原起訴聲明：「被告
    應給付原告237,454元，及自起訴狀繕本送達翌日起至清償
    日止，按週年利率5%計算之利息。」嗣原告於本院審理中變
    更聲明為：「被告應給付原告151,395元，及自起訴狀繕本
    送達翌日起至清償日止，按週年利率5%計算之利息。」（見
    本院卷第48頁反面第1、2行）此係減縮應受判決事項之聲明
    ，揆諸前揭法條規定，自應准許。
二、一造辯論
　　被告經合法通知，無正當理由未於言詞辯論期日到場，經核
    無民事訴訟法第386條各款所列情形，爰依原告聲請，由其
    一造辯論而為判決。
貳、實體部分
一、原告主張
　　被告於110年10月4日晚間8時4分許，駕駛車牌號碼0000-00
    號自小客車（下稱肇事車輛），行經桃園市中壢區中華路與
    興仁路口時，因未注意車前狀況，撞擊原告所承保訴外人聯
    府塑膠股份有限公司所有、訴外人黃淑珍駕駛之車牌號碼00
    0-0000號自小客車（下稱系爭車輛），系爭車輛因而受損（
    下稱系爭事故）。經原告查證屬實後已賠付系爭車輛必要修
    復費用237,454元（其中工資及烤漆為66,979元、零件為170
    ,475元），原告經扣除零件折舊費用後仍有151,395元之損
    害。爰依侵權行為及保險代位之法律關係提起本件訴訟等語
    。並聲明：如上開縮減後訴之聲明。
二、被告未於言詞辯論期日到場，亦未提出書狀作聲明或陳述。
三、被告於110年10月4日晚間8時4分許，駕駛肇事車輛行經桃園
    市中壢區中華路與興仁路口時，撞擊系爭車輛等事實，業經
    本院調取桃園市政府警察局中壢分局交通事故調查卷宗，核
    閱現場圖、訴外人黃淑珍調查紀錄表及交通事故現場照片等
    資料附卷可佐（見本院卷第31至34頁）。又被告已於相當時
    期受合法之通知，未於言詞辯論期日到場，亦未提出書狀爭
    執，依民事訴訟法第280條第3項準用同法第1項規定，視同
    自認，應認原告上開主張為真實。
四、原告復主張被告應負完全過失責任，賠償151,395元，是本
    件爭點即為：（一）被告是否應負損害賠償責任？（二）原
    告得請求賠償之金額若干？
（一）被告是否應負損害賠償責任？
    ⒈按民法第191條之2前段規定：「汽車、機車或其他非依軌
      道行駛之動力車輛，在使用中加損害於他人者，駕駛人應
      賠償因此所生之損害。」次按道路交通安全規則第94條第
      3項規定：「汽車行駛時，駕駛人應注意車前狀況及兩車
      並行之間隔，並隨時採取必要之安全措施。」
　  ⒉經查，訴外人黃淑珍於警詢時陳稱：系爭事故發生前，我
      在中華路往中壢方向之內側車道，欲待綠色左轉號誌方左
      轉進入興仁路等語（見本院卷第31頁反面），可知系爭事
      故發生前，訴外人黃淑珍駕駛系爭車輛，因欲左轉興仁路
      而於中華路往中壢方向之內側車道停等。次查系爭車輛於
      中華路往中壢方向之內側車道停等時，被告駕駛肇事車輛
      同向行駛於內側車道，嗣被告行經中華路與興仁路口時，
      自後方追撞於內側車道停等之系爭車輛等情，亦有監視器
      截圖畫面在卷可參（見本院卷第43、44頁）。可知被告駕
      駛肇事車輛行經事故發生地點時，因未注意車前狀況並採
      取必要之安全措施，自後撞擊系爭車輛而肇生系爭事故。
　　⒊而依當時天氣晴，夜間有照明，柏油路面乾燥無缺陷亦無
      障礙物，視距良好等一切情狀，有交通事故現場照片在卷
      足憑（見本院卷第33、34頁），並無不能注意之情事，被
      告竟疏未注意車前狀況並採取必要之安全措施而自後方撞
      擊系爭車輛，足見被告具過失甚明。又被告上開過失行為
      與系爭車輛損害之發生兩者間並具相當因果關係，堪可認
      定。揆諸前揭規定，被告自應就系爭車輛之損害，負侵權
      行為之損害賠償責任。
（二）原告得請求賠償之金額若干？
    ⒈按保險法第53條第1項規定：「被保險人因保險人應負保險
      責任之損失發生，而對於第三人有損失賠償請求權者，保
      險人得於給付賠償金額後，代位行使被保險人對於第三人
      之請求權；但其所請求之數額，以不逾賠償金額為限。」
      查，被告就系爭事故發生具有過失，業經認定如前，且系
      爭車輛所受損害與被告之過失行為間，具有相當因果關係
      ，依上開規定，被告自應就系爭車輛所受損害負賠償責任
      。又原告就其承保之系爭車輛既已完成保險理賠，依保險
      法第53條第1項規定代位請求被告賠償所受損害，洵屬有
      據，自應准許。
    ⒉再按民法第213條第1、3項規定：「負損害賠償責任者，除
      法律另有規定或契約另有訂定外，應回復他方損害發生前
      之原狀。第1項情形，債權人得請求支付回復原狀所必要
      之費用，以代回復原狀。」又所謂必要修復費用，如修理
      材料以新品換舊品時，應予折舊（最高法院77年度第9 次
      民事庭會議決議參照）。
    ⒊經查，系爭車輛修理費用為237,454元（其中工資及烤漆為
      66,979元、零件為170,475元），有估價單及統一發票等
      件可證（見本院卷第11至19頁），而原告既係以新零件替
      代舊零件，自應就零件費用計算並扣除折舊，始屬公平。
      依行政院所頒固定資產耐用年數表及固定資產折舊率之規
      定，系爭車輛之耐用年數為5年，依定率遞減法每年折舊1
      000分之369，另依營利事業所得稅查核準則第95條第6項
      規定：折舊採用定率遞減法者，按實際使用之月數相當於
      全年之比例計算之，不滿1月者，以1月計。查系爭車輛之
      出廠年月為109年4月，有系爭車輛行車執照可證（見本院
      卷第6頁），迄至系爭事故發生時即110年10月4日，已使
      用1年7月，則零件扣除折舊後之修復費用估定為84,416元
      （詳如附表之計算式），加計工資及烤漆66,979元，共計
      151,395元。原告請求金額未逾此範圍，其請求應屬有據
      。
五、末按民法第233條第1項規定：「遲延之債務，以支付金錢為
    標的者，債權人得請求依法定利率計算之遲延利息。第203
    條規定：「應付利息之債務，其利率未經約定，亦無法律可
    據者，週年利率為百分之5。」同法第229條第2項規定：「
    給付無確定期限者，債務人於債權人得請求時，經其催告而
    未為給付，自受催告時起，負遲延責任。其經債權人起訴而
    送達訴狀，或依督促程序送達支付命令，或為其他相類之行
    為者，與催告有同一之效力。」查本件損害賠償債務，其給
    付並無確定期限，而本件起訴狀繕本係於111年3月21日送達
    被告住所，有本院送達證書1份在卷可查（見本院卷第26頁
    ），是被告應於111年3月22日起負遲延責任。
六、綜上所述，原告依侵權行為及保險代位之法律關係，請求被
    告給付151,395元，及自111年3月22日起至清償日止，按週
    年利率5%計算之利息，為有理由，應予准許。
七、本件原告勝訴部分係就民事訴訟法第427條訴訟適用簡易程
    序所為被告敗訴之判決，爰依同法第389條第1項第3款之規
    定，職權宣告假執行。
八、訴訟費用負擔之依據：民事訴訟法第78條。並以原告縮減後
    訴之聲明，依職權確定訴訟費用額如主文第2項所示。
中　　華　　民　　國　　111 　年　　7 　　月　　 1　　日
                  中壢簡易庭      法  官  周仕弘
以上為正本係照原本作成。
如不服本判決，應於送達後20日內，向本院提出上訴狀並表明上
訴理由，如於本判決宣示後送達前提起上訴者，應於判決送達後
20日內補提上訴理由書（須附繕本）。
如委任律師提起上訴者，應一併繳納上訴審裁判費。
中　　華　　民　　國　　111 　年　　7 　　月　　 1　　日
                                  書記官  巫嘉芸
附表：
折舊時間 折舊值 折舊後價值 第1年 170,475×0.369=62,905 170,475-62,905=107,570 第2年 107,570×0.369×(7/12)=23,154 107,570-23,154=84,416